臺灣嘉義地方法院刑事判決　　　　　　 100年度易緝字第22號
公　訴　人　臺灣嘉義地方法院檢察署檢察官
被　　　告　曾趙吉
上列被告因恐嚇取財等案件，經檢察官提起公訴（96年度偵字第
2701號），被告就被訴事實為有罪之陳述，本院裁定依簡式審判
程序審理，茲判決如下：
    主  文
曾趙吉共同犯恐嚇取財參拾罪，各處有期徒刑陸月，如易科罰金
，均以新台幣壹仟元折算壹日。均減為有期徒刑參月，如易科罰
金，均以新台幣壹仟元折算壹日。應執行有期徒刑捌月，如易科
罰金，以新台幣壹仟元折算壹日。
    犯 罪 事 實
一、曾趙吉與林義城（起訴時在臺灣嘉義監獄執行中）、蒲志偉
    （後2人業經本院以97年度易字第327號判決有罪）、黃武舜
    （俟通緝到案後另結）、簡水陣及姜尚位（後2人另案由臺
    灣苗栗地方法院審結）等6人，共同意圖為自己不法所有，
    基於恐嚇取財之犯意聯絡，推由簡水陣負責分配工作，尋找
    作案對象及撥打恐嚇電話，林義城、蒲志偉負責網鴿、姜尚
    位負責開車、保管網得之賽鴿及撥打恐嚇電話，黃武舜負責
    提供匯款帳戶及提領贖款、曾趙吉負責網鴿及把風等事項。
    林義城等人即以上開分工方式，自民國95年8月5日起至同年
    9月10日止於附表所示之時間，趁如附表所載鴿主陳慶任等
    人，在附表所示地點，放飛訓練賽鴿之際，先在臺北縣三芝
    鄉等地，以架設鴿網攔截捕捉賽鴿或以直接網取之方式，網
    得如附表所載鴿主陳慶任等人所有如附表所示數量之賽鴿後
    ，推由姜尚位、簡水陣等人依據附表所示賽鴿腳環上之鴿主
    電話，以電話聯絡如附表所示鴿主陳慶任等人，向其等恫稱
    ：「需依指示，將贖金匯入林炎輝設於莿桐郵局帳號：
    00000000000000號帳戶內後，始願將賽鴿釋回」等語，以此
    方式恐嚇鴿主陳慶任等人交付贖鴿款項，致附表所示鴿主陳
    慶任等人因此心生畏懼，經與姜尚位等人商定贖鴿金額數目
    後，於附表所示之時間，匯款至林義城等人指示之上開帳戶
    內，待確定鴿主匯款後，林義城等人隨即釋放網得之賽鴿。
    再推由黃武舜、簡水陣等人，利用自動提款機，提領贓款後
    ，由黃武舜分得固定2成之比例，再由簡水陣分配贓款予其
    他參與之共犯。嗣於95年10月24日上午7時50分許，為警執
    本院核發之95年度聲搜字第1031號搜索票在雲林縣元長鄉西
    庄村西庄19號林義城住處執行搜索，並在林義城上揭住處扣
    得彈弓2支、電話卡2張、匯款執據1張、手抄連絡電話1張、
    存摺2本及手機1具等物，始悉上情。
二、案經嘉義縣警察局布袋分局報請臺灣嘉義地方法院檢察署檢
    察官偵查起訴。
    理  由
一、本件被告曾趙吉所犯係死刑、無期徒刑或最輕本刑為3年以
    上有期徒刑以外之罪，其於準備程序中就被訴事實為有罪之
    陳述，經本院告知簡式審判程序之旨，並聽取公訴人及被告
    之意見後，爰依刑事訴訟法第273條之1第1項規定進行簡式
    審判程序。
二、訊據被告對於前開犯罪事實於本院審理時坦承不諱（參本院
    易緝卷第76頁至第77頁）；核與同案被告林義城及蒲志偉於
    警詢、偵查及本院97年度易字第327號案件審理時之陳述均
    相合致（參布袋分局警卷第60頁至第64頁、第46頁至第52頁
    、95年度偵字第7678號卷第27頁背面至第29頁、第30頁至第
    31頁、本院該案卷一第80頁、該案卷二第62頁、63頁）；亦
    據共同正犯姜尚位、簡水陣於警詢、偵查中陳述明確（參布
    袋分局96年3月19日警卷第1至6頁、臺南縣警局警卷第6至8
    頁、95年偵字第7678號卷第54頁背面、56頁背面、58頁背面
    、嘉義地檢96年偵字第2701號卷第21至23頁、布袋分局96年
    3月19日警卷第12頁至16頁、臺南縣警局警卷第1頁至3頁）
    ；而證人即被害人陳慶任等人所支配管領之賽鴿遭人網得後
    ，被害人陳慶任等人確有遭人要求交付贖鴿款項等情，並據
    證人陳慶任等人於警詢時證稱無訛（布袋分局96年3月19日
    警卷第106頁至181頁）；此外復有證人即被害人吳東河等人
    所提出之郵政國內匯款單計15紙在卷足憑（布袋分局96年3
    月19日警卷第114頁、117頁、120頁、133頁、137頁、140頁
    、143頁、146頁、151頁、155頁、164頁、167頁、172頁、1
    79頁、182頁）；另有被告林義城等人之通訊監察譯文乙份
    在卷足參（布袋分局96年3月19日警卷第274頁至293頁）；
    更有人頭帳戶林炎輝所有之莿桐郵局帳號：00000000000000
    號帳戶開戶資料、歷史交易資料乙份在卷可稽（布袋分局96
    年3月19日警卷第260頁至265頁），堪認被告前揭自白與事
    實相符而足採信。本件事證明確，被告犯行已堪認定，應予
    依法論科。
三、論罪科刑之法律適用
  (一)核被告曾趙吉所為，均係犯刑法第346條第1項之恐嚇取財罪
    。其與林義城、蒲志偉、黃武舜、簡水陣及姜尚位等人就如
    附表所載恐嚇取財犯行有犯意聯絡及行為分擔，應依刑法第
    28條之規定，均應論以共同正犯。又所犯如附表各罪犯意各
    別，行為可分，應分論併罰。另以本件原起訴書併敘及被告
    有竊盜之犯行，惟檢察官已表明本件起訴書所載犯罪事實均
    為數罪關係（參本院易緝卷第76頁），此竊盜及原起訴書附
    表編號1、2所示部分業據檢察官另以書狀撤回起訴在案，該
    竊盜及附表編號1、2所示部分已不生訴訟繫屬關係（參本院
    97年度易字第327號卷一第97頁、卷二第58-1頁）。而查網
    取賽鴿之目的如僅在於恐嚇取財，並無竊盜之犯意，則應僅
    論以恐嚇取財罪，毋庸再另論竊盜罪，否則不免有過度評價
    之疑。本件被告網鴿之目的厥在於藉此向被害人陳慶任等人
    勒取贖款，並無將網得之賽鴿，另建立自己實力支配之意，
    是被告及其他共同正犯等人是否另有竊盜之犯意，實難謂無
    疑。本件復無其他證據足資認為被告另有竊盜之犯意，基於
    罪證有疑應為有利於被告認定之證據法則，自應為有利於被
    告之認定。復以被告是否涉有竊取賽鴿之犯行，既經檢察官
    撤回起訴，該部分已不生訴訟繫屬關係，不在已受請求之事
    項範圍內，本院自毋庸為裁判之意思表示，附此敘明。
  (二)又被告如附表所示各恐嚇取財行為後，刑法第41條於98年12
    月30日修正公布，並於99年1月1日生效，按刑法第2條第1項
    規定：「行為後法律有變更者，適用行為時之法律。但行為
    後之法律有利於行為人者，適用最有利於行為人之法律」。
    98年9月1日修正生效之刑法第41條第8項規定：「第1項至第
    3項規定於數罪併罰，其應執行之刑未逾6個月者，亦適用之
    。」；99年1月1日修正生效之刑法第41條第8項規定：「第1
    項至第4項及第7項之規定，於數罪併罰之數罪均得易科罰金
    或易服社會勞動，其應執行之刑逾6月者，亦適用之。」比
    較結果，99年1月1日修正生效即現行刑法第41條第8項規定
    較有利於被告，依刑法第2條第1項後段之規定，應依現行刑
    法第51條第5款、第41條第8項規定，定其應執行之刑如主文
    所示，並諭知易科罰金之折算標準。
  (三)爰審酌被告係國小畢業之智識程度，自陳：離婚，育有1子
    1女，分別13歲、11歲，均就讀國小，入監服刑前曾於柬埔
    寨擔任鐵工，月薪折合台幣約3萬元，父母均已過世，另有1
    名胞姊，3名妹妹，均已成家，並無其他需要扶養之親屬等
    家庭生活狀況，又其不循正當方式憑恃己力以供生活之需，
    加入擄鴿勒贖集團之犯罪活動，恣意以網鴿勒贖之方式，從
    事恐嚇被害人匯款，於本案所擔任之角色、分工之程度、犯
    罪所得尚低，及對被害人造成之損害、對社會治安危害之程
    度，尚未與被害人達成和解，賠償被害人所受損害，事後坦
    承犯行，且於本院審理中逃匿，經發布通緝2年餘始到案；
    兼衡被告前於95年8月14日迄同年9月19日間，亦同因擄鴿勒
    贖恐嚇取財等案件，經本院於97年2月29日以97年度易緝字
    第2號判決，判處被告應執行有期徒刑1年4月，目前執行中
    等情，有本院97年度易緝字第2號判決及臺灣高等法院被告
    前案紀錄表在卷可稽，與本件之犯罪事實時間（95年8月5日
    迄同年9月10日）可謂幾近重合交疊。被告與林義城、蒲志
    偉等人一再網鴿勒贖，固應予非議，且一再為之已足認其敵
    對悖反法律之意識甚明，自外觀直視，固似應考量此等情節
    ，量處適當之刑度，方足以回復社會秩序，彌平被害人之損
    害。又其在本件審理中逃匿，經通緝始到案，致法院再開審
    理程序所耗費之程序勞費之犯後態度固無足取，其程序之不
    利益固應歸責於被告，惟本院認為在不違反適正適用實現刑
    罰法令、維持公共秩序之刑事訴訟目的觀下，應考量本件之
    犯罪行為時間與前述本院97年度易緝字第2號案件裁判所認
    定之犯罪行為時間幾近重合交疊，惟檢警機關未利用該程序
    ，迅速請求法院就此部分一併偵查起訴，由本院合併審判，
    反將本案與該案，分割分時移送起訴，且本件亦無積極證據
    足認檢警機關遲延就本案請求審判，有何正當之理由，致被
    告就本案犯行因此陷於一段非短時間罪責有無未定之懸宕狀
    態，不僅受有有形無形之社會不利益，而且在本件程序，因
    有可能造成被告或證人等人記憶之減退、喪失，關係人之死
    亡或其他客觀上無法到庭之情形，以及證據滅失等種種樣態
    ，致不可避免的對於被告防禦權之行使，產生障害。進而使
    得刑事司法之理念－究明事案真相、毋枉毋縱、適正並且迅
    速適用實現刑罰法律之目的－不免稍失其光芒。況觀察探究
    本件檢警機關未及時就本案請求審判之原因及理由，並無不
    得不遲延之情形，且被告對此部分亦無可歸責之事由存在，
    縱被告於該案中未就本案向法院另為自白或為其他不利陳述
    之舉措，或積極的促請檢察官就本案為追加起訴之行為，惟
    基於被告在訴訟程序中之主體地位，及訴訟構造係採彈劾主
    義之體制，顯亦難憑此即遽認被告就本案未即時迅速請求審
    判，有何過失或可歸責之事由。被告於前案為有罪陳述經依
    簡式審判程序判決，法官亦衡酌案件之性質、次數及對於社
    會之危害，分就結夥竊盜及恐嚇取財罪各予以量刑並定應執
    行刑。然因本案之犯行未在該案起訴範圍，因而未即時一併
    處理，倘本案之事實在該案一併處理，則被告之刑度縱然有
    所影響，但應不致差異過大，亦不致因此而仍須受有此訴訟
    程序之干預，故被告由於案件分割受理之偶然因素，如因而
    導致本案仍須量處重刑，對被告在情理上亦屬不公平。再者
    ，被告前所犯擄鴿勒贖前案業經判決確定，目前執行中，而
    刑法之目的應不僅在於報復被告之犯行，更在於矯正犯罪人
    之惡性使其回歸社會，運營正常社會活動，此時如判處重刑
    ，延長其入監執行期間，未必能達刑法教化矯治之規範目的
    。是以，本院兼衡本件被告受迅速審判之權利，難謂有被充
    分保障落實，及因此對於被告所產生之不利益及程度（本件
    尚未至被告所享有之迅速審判權利業已顯著被侵害之異常事
    態，如繼續進行審理顯難發現真實，無法期待公正審判之界
    限，附此敘明），本件遲未一併請求審判之歸責原因、事由
    ，及其犯罪之動機、目的、手段，均坦承犯行之犯後態度等
    一切情狀，分別量處如主文所示之刑，並定其應執行之刑，
    併均諭知易科罰金之折算標準。
  (四)末按犯罪在中華民國96年4月24日以前者，除本條例另有規
    定外，依下列規定減刑：一、死刑減為無期徒刑。二、無期
    徒刑減為有期徒刑二十年。三、有期徒刑、拘役或罰金，減
    其刑期或金額二分之一；又本條例施行前，經通緝而未於中
    華民國96年12月31日以前自動歸案接受偵查、審判或執行者
    ，不得依本條例減刑。中華民國九十六年罪犯減刑條例第2
    條第1項、第5條分別定有明文。而考諸中華民國九十六年罪
    犯減刑條例第5條之規定，應係鼓勵通緝犯應儘快自動歸案
    接受偵查、審判或執行，如未於96年12月31日以前自動歸案
    接受偵查、審判或執行，即不得依該條例減刑，是除鼓勵通
    緝犯自動歸案外，實亦有失權之效果，故該條文之解釋自應
    採限縮解釋，僅就條文所明定之情形予以適用，於該條例施
    行後經通緝者，並未明定不得減刑，自不得逕以擴張解釋剝
    奪被通緝人受減刑寬典之機會，而應回歸減刑條例第2條之
    「原則減刑，例外不減刑」之原則，予以減刑。查被告如附
    表所示各次犯行其犯罪時間均於96年4月24日以前，又無該
    條例第3條之情，此外，被告雖於97年12月24日經通緝，並
    於100年10月7日經通緝到案，於100年10月31日撤銷通緝等
    情（參本院97年度易字第327號卷一第189頁，易緝卷第95頁
    ），然其通緝時間為97年12月24日，係在中華民國九十六年
    罪犯減刑條例施行後，亦不符合該條例第5條不得減刑之規
    定，故應依中華民國九十六年罪犯減刑條例第7條之規定，
    就其等所犯之罪之宣告刑諭知減得之刑，併定其應執行之刑
    及諭知易科罰金之折算標準。
  (五)扣案之彈弓2支、電話卡2張、匯款執據1張、手抄連絡電話1
    張、臺灣企銀及玉山銀行存摺各1本及手機1台等物，雖為林
    義城、蒲志偉所有，業據其等於本院97年度易字第327號該
    案審理中供承在卷，惟其等均否認供犯罪所用，且無積極證
    據足以證明與本案犯罪有何關連，爰不予諭知沒收，附予敘
    明。
據上論斷，應依刑事訴訟法第273條之1第1項、第299條第1項前
段，刑法第2條第1項後段、第28條、第346條第1項、第41條第1
項前段、第8項、第51條第5款，中華民國96年罪犯減刑條例第2
條第1項第3款、第7條、第9條、第10條，刑法施行法第1條之1第
1項、第2項前段，判決如主文。
本案經檢察官楊騏嘉到庭執行職務
中    華    民    國   100    年    11    月    10    日
                    刑事第一庭  法  官  呂美玲
以上正本證明與原本無異。
如不服本判決應於收受判決後10日內向本院提出上訴書狀，並應
敘述具體理由；其未敘述上訴理由者，應於上訴期間屆滿後20日
內向本院補提理由書（均須按他造當事人之人數附繕本）「切勿
逕送上級法院」。告訴人或被害人如對於本判決不服者，應具備
理由請求檢察官上訴，其上訴期間之計算係以檢察官收受判決正
本之日期為準。
中    華    民    國   100    年    11    月    10    日
                                書記官  洪敏芳
附錄法條：
中華民國刑法第346條
（恐嚇取財得利罪）
意圖為自己或第三人不法之所有，以恐嚇使人將本人或第三人之
物交付者，處 6 月以上 5 年以下有期徒刑，得併科 1 千元以
下罰金。
以前項方法得財產上不法之利益，或使第三人得之者，亦同。
前二項之未遂犯罰之。
附表：
┌──┬───────────┬──────┬─────┬───┬──┬──────────┬─────┐
│編號│  鴿              舍  │鴿子放飛時間│遭恐嚇時間│被害人│鴿數│恐嚇取財使用之帳號  │ 被害金額 │
│    │  所      在      地  │鴿子放飛地點│          │      │    │                    │（新臺幣）│
├──┼───────────┼──────┼─────┼───┼──┼──────────┼─────┤
│ 01 │台北縣林口鄉○○街20號│95年8月5日  │95年8月5日│陳慶任│ 1隻│莿桐郵局            │  2000元  │
│    │                      │台北縣石門鄉│16時許    │      │    │戶名：林炎輝        │          │
│    │                      │富貴角      │          │      │    │帳號：00000000000000│          │
├──┼───────────┼──────┼─────┼───┼──┼──────────┼─────┤
│ 02 │台北縣板橋市○○路259 │95年8月12日 │95年8月15 │吳東河│ 1隻│莿桐郵局            │  2013元  │
│    │巷21號                │台中縣台中港│日9時許   │      │    │戶名：林炎輝        │          │
│    │                      │            │          │      │    │帳號：00000000000000│          │
├──┼───────────┼──────┼─────┼───┼──┼──────────┼─────┤
│ 03 │台北縣五股鄉○○路○段 │95年8月13日 │95年8月13 │郭秀玲│ 1隻│莿桐郵局            │  1500元  │
│    │103巷2號頂樓          │基隆出海口  │日21時許  │      │    │戶名：林炎輝        │          │
│    │                      │            │          │      │    │帳號：00000000000000│          │
├──┼───────────┼──────┼─────┼───┼──┼──────────┼─────┤
│ 04 │台北縣新莊市○○路160 │95年8月14日 │95年8月14 │洪志和│ 1隻│莿桐郵局            │  2080元  │
│    │號頂樓                │台南縣安平港│日12時許  │      │    │戶名：林炎輝        │          │
│    │                      │            │          │      │    │帳號：00000000000000│          │
├──┼───────────┼──────┼─────┼───┼──┼──────────┼─────┤
│ 05 │台北縣三重市○○街310 │95年8月14日 │95年8月14 │徐杠│ 1隻│莿桐郵局            │  2030元  │
│    │號7樓                 │基隆出海口  │日12時許  │      │    │戶名：林炎輝        │          │
│    │                      │            │          │      │    │帳號：00000000000000│          │
├──┼───────────┼──────┼─────┼───┼──┼──────────┼─────┤
│ 06 │台北縣新莊市○○街67號│95年8月14日 │95年8月14 │蔡丁旺│ 2隻│莿桐郵局            │  2068元  │
│    │6樓                   │台北縣新莊市│日20時許  │      │    │戶名：林炎輝        │          │
│    │                      │            │          │      │    │帳號：00000000000000│          │
├──┼───────────┼──────┼─────┼───┼──┼──────────┼─────┤
│ 07 │台北縣新莊市○○街21號│95年8月14日 │95年8月15 │黃東源│ 1隻│莿桐郵局            │  2015元  │
│    │5樓                   │台北縣新莊市│日8時許   │      │    │戶名：林炎輝        │          │
│    │                      │            │          │      │    │帳號：00000000000000│          │
├──┼───────────┼──────┼─────┼───┼──┼──────────┼─────┤
│ 08 │台北縣林口鄉下福村下福│95年8月14日 │95年8月14 │李永昌│ 1隻│莿桐郵局            │  2035元  │
│    │68號之1               │基隆出海口  │日8時許   │      │    │戶名：林炎輝        │          │
│    │                      │            │          │      │    │帳號：00000000000000│          │
├──┼───────────┼──────┼─────┼───┼──┼──────────┼─────┤
│ 09 │台北縣板橋市○○路○段 │95年8月14日 │95年8月14 │李學勤│ 1隻│莿桐郵局            │  2055元  │
│    │71巷4號3樓            │台北縣板橋市│日8時許   │      │    │戶名：林炎輝        │          │
│    │                      │            │          │      │    │帳號：00000000000000│          │
├──┼───────────┼──────┼─────┼───┼──┼──────────┼─────┤
│ 10 │台北縣五股鄉○○路64-1│95年8月15日 │95年8月15 │陳玠醒│ 1隻│莿桐郵局            │  2016元  │
│    │號樓頂                │台北縣石門鄉│日12時許  │      │    │戶名：林炎輝        │          │
│    │                      │            │          │      │    │帳號：00000000000000│          │
├──┼───────────┼──────┼─────┼───┼──┼──────────┼─────┤
│ 11 │彰化縣伸港鄉埤墘村埤墘│95年8月15日 │95年8月15 │柯金秋│ 1隻│莿桐郵局            │  2057元  │
│    │路56號                │台北縣石門鄉│日8時許   │      │    │戶名：林炎輝        │          │
│    │                      │富貴角      │          │      │    │帳號：00000000000000│          │
├──┼───────────┼──────┼─────┼───┼──┼──────────┼─────┤
│ 12 │台北縣土城市○○路201 │95年8月15日 │95年8月15 │古嘉鎮│ 3隻│莿桐郵局            │  7040元  │
│    │號5樓頂               │台北縣萬里鄉│日15時許  │      │    │戶名：林炎輝        │          │
│    │                      │            │          │      │    │帳號：00000000000000│          │
├──┼───────────┼──────┼─────┼───┼──┼──────────┼─────┤
│ 13 │台北縣土城市○○路41巷│95年8月15日 │95年8月15 │許志農│ 1隻│莿桐郵局            │  2030元  │
│    │底的空地上            │宜蘭縣南方澳│日10時許  │      │    │戶名：林炎輝        │          │
│    │                      │            │          │      │    │帳號：00000000000000│          │
├──┼───────────┼──────┼─────┼───┼──┼──────────┼─────┤
│ 14 │台北市大安區○○○路3 │95年8月15日 │95年8月17 │吳家裕│ 1隻│莿桐郵局            │  2521元  │
│    │段11巷9之1號5樓頂     │台北縣石門鄉│日9時許   │      │    │戶名：林炎輝        │          │
│    │                      │富貴角      │          │      │    │帳號：00000000000000│          │
├──┼───────────┼──────┼─────┼───┼──┼──────────┼─────┤
│ 15 │台北縣板橋市○○路○段 │95年8月15日 │95年8月15 │郭汶輝│ 1隻│莿桐郵局            │  2036元  │
│    │51號5樓               │台中縣台中港│日10時許  │      │    │戶名：林炎輝        │          │
│    │                      │            │          │      │    │帳號：00000000000000│          │
├──┼───────────┼──────┼─────┼───┼──┼──────────┼─────┤
│ 16 │台北縣中和市○○路115 │95年8月16日 │95年8月16 │李振煌│ 2隻│莿桐郵局            │  2536元  │
│    │巷3號                 │台北縣石門鄉│日17時許  │      │    │戶名：林炎輝        │          │
│    │                      │            │          │      │    │帳號：00000000000000│          │
├──┼───────────┼──────┼─────┼───┼──┼──────────┼─────┤
│ 17 │台北縣新莊市○○街23號│95年8月17日 │95年8月17 │陳洲培│ 2隻│莿桐郵局            │  1560元  │
│    │5樓                   │台北縣淡水鎮│日12時許  │      │    │戶名：林炎輝        │          │
│    │                      │            │          │      │    │帳號：00000000000000│          │
├──┼───────────┼──────┼─────┼───┼──┼──────────┼─────┤
│ 18 │彰化縣伸港鄉汴頭村汴頭│95年8月17日 │95年8月17 │蘇海鎮│ 1隻│莿桐郵局            │  2208元  │
│    │路10號                │台北縣萬里鄉│日10時許  │      │    │戶名：林炎輝        │          │
│    │                      │            │          │      │    │帳號：00000000000000│          │
├──┼───────────┼──────┼─────┼───┼──┼──────────┼─────┤
│ 19 │台北縣三重市○○路○段 │95年8月17日 │95年8月17 │蔡國鋒│ 1隻│莿桐郵局            │  1652元  │
│    │215巷30號5樓頂        │台北縣東北角│日14時許  │      │    │戶名：林炎輝        │          │
│    │                      │            │          │      │    │帳號：00000000000000│          │
├──┼───────────┼──────┼─────┼───┼──┼──────────┼─────┤
│ 20 │台北縣五股鄉○○路○段 │95年8月17日 │95年8月17 │許朝清│ 1隻│莿桐郵局            │  2540元  │
│    │142號4樓頂            │台北縣富貴角│日12時許  │      │    │戶名：林炎輝        │          │
│    │                      │            │          │      │    │帳號：00000000000000│          │
├──┼───────────┼──────┼─────┼───┼──┼──────────┼─────┤
│ 21 │台北縣板橋市○○路110 │95年8月17日 │95年8月17 │鄭月嬌│ 1隻│莿桐郵局            │  2217元  │
│    │號頂樓                │台北縣金山鄉│日10時許  │      │    │戶名：林炎輝        │          │
│    │                      │            │          │      │    │帳號：00000000000000│          │
├──┼───────────┼──────┼─────┼───┼──┼──────────┼─────┤
│ 22 │台北縣新莊市○○路○段 │95年8月17日 │95年8月17 │許森露│ 1隻│莿桐郵局            │  2513元  │
│    │230號10樓             │雲林縣台西鄉│日13時許  │      │    │戶名：林炎輝        │          │
│    │                      │            │          │      │    │帳號：00000000000000│          │
├──┼───────────┼──────┼─────┼───┼──┼──────────┼─────┤
│ 23 │台北市北投區○○○路 2│95年8月17日 │95年8月17 │林文昌│ 1隻│莿桐郵局            │  2206元  │
│    │段 290 號             │基隆沿海    │日10時許  │      │    │戶名：林炎輝        │          │
│    │                      │            │          │      │    │帳號：00000000000000│          │
├──┼───────────┼──────┼─────┼───┼──┼──────────┼─────┤
│ 24 │台北縣三峽鎮○○路303 │95年8月18日 │95年8月18 │黃炎坤│ 1隻│莿桐郵局            │  1000元  │
│    │巷2弄10號頂樓         │台北縣三峽鎮│日11時許  │      │    │戶名：林炎輝        │          │
│    │                      │            │          │      │    │帳號：00000000000000│          │
├──┼───────────┼──────┼─────┼───┼──┼──────────┼─────┤
│ 25 │台北縣新莊市○○路    │95年8月18日 │95年8月18 │蔡秉良│ 1隻│莿桐郵局            │  2500元  │
│    │                      │台北縣富貴角│日11時許  │      │    │戶名：林炎輝        │          │
│    │                      │            │          │      │    │帳號：00000000000000│          │
├──┼───────────┼──────┼─────┼───┼──┼──────────┼─────┤
│ 26 │台北縣三重市○○街108 │95年8月21日 │95年8月21 │楊炳東│ 1隻│莿桐郵局            │  2306元  │
│    │號5樓頂               │宜蘭縣東山鄉│日8時許   │      │    │戶名：林炎輝        │          │
│    │                      │            │          │      │    │帳號：00000000000000│          │
├──┼───────────┼──────┼─────┼───┼──┼──────────┼─────┤
│ 27 │台北縣板橋市○○路○段 │95年8月21日 │95年8月21 │郭良州│ 1隻│莿桐郵局            │  2221元  │
│    │104巷1弄11號4樓       │台北縣萬里鄉│日9時許   │      │    │戶名：林炎輝        │          │
│    │                      │            │          │      │    │帳號：00000000000000│          │
├──┼───────────┼──────┼─────┼───┼──┼──────────┼─────┤
│ 28 │台中縣神岡鄉○○路160 │95年8月21日 │95年8月21 │王國雄│ 1隻│莿桐郵局            │  2518元  │
│    │號                    │台北縣海邊  │日9時許   │      │    │戶名：林炎輝        │          │
│    │                      │            │          │      │    │帳號：00000000000000│          │
├──┼───────────┼──────┼─────┼───┼──┼──────────┼─────┤
│ 29 │台北縣板橋市○○路64號│95年8月22日 │95年8月22 │廖慶昌│ 1隻│莿桐郵局            │    10元  │
│    │6樓                   │基隆市      │日10時許  │      │    │戶名：林炎輝        │          │
│    │                      │            │          │      │    │帳號：00000000000000│          │
├──┼───────────┼──────┼─────┼───┼──┼──────────┼─────┤
│ 30 │彰化市○○路○段201號  │95年9月10日 │95年9月10 │余文城│ 1隻│莿桐郵局            │  2300元  │
│    │                      │台北縣沿海  │日10時許  │      │    │戶名：林炎輝        │          │
│    │                      │            │          │      │    │帳號：00000000000000│          │
└──┴───────────┴──────┴─────┴───┴──┴──────────┴─────┘